臺灣臺南地方法院民事判決
111年度重訴字第222號
原      告   黃進忠  
訴訟代理人   林司涵律師
             林峻屹律師
被      告   凌暉科技股份有限公司


兼法定代理人 郭義朗  

上列當事人間請求清償債務事件，經本院於民國111年9月20日言
詞辯論終結，判決如下：
    主  文
被告應連帶給付原告新臺幣700萬元，及自民國111年8月30日起
至清償日止，按年息百分之5計算之利息。
訴訟費用新臺幣70,300元由被告連帶負擔。
本判決於原告以新臺幣233萬4,000元為被告供擔保後，得假執行
。
   事實及理由
一、本件原告於民國111年6月30日起訴時，被告凌暉科技股份有
    限公司(下稱凌暉科技公司)之營業所設在「臺南市○○區○○○
    路00號」(本院卷第21頁)、被告兼法定代理人郭義朗戶籍設
    在「高雄市○○區○○路000巷00弄00號」(本院卷第17頁)，本
    院已於111年8月19日寄存送達起訴狀繕本及111年9月20日言
    詞辯論程序期日通知書至上開「高雄市○○區○○路000巷00弄0
    0號」，此有本院送達證書附卷可憑（見本院卷第41頁），
    被告兼法定代理人郭義朗於111年9月5日始遷移戶籍至「高
    雄市○○區○○路000號」（見本院卷第91頁），足見被告已受
    合法通知，惟無正當理由未於言詞辯論期日到場，且均核無
    民事訴訟法第386條所列各款情形，爰依原告之聲請，由其
    一造辯論而為判決。
二、原告起訴主張：被告凌暉科技公司於附表所示借款日簽立借
    據3紙，陸續向訴外人郭義松借款如附表所示金額，雙方約
    定清償日如附表所示，且由被告郭義朗擔任借款連帶保證人
    ，郭義松已於借款當日匯款各該借款至被告郭義朗名下之第
    一銀行新化分行帳戶，合計新臺幣(下同)700萬元。詎被告
    凌暉科技公司屆期未清償，訴外人郭義松於110年4月30日將
    如附表所示借款債權讓與原告。爰依民法第272條第1項、第
    478條、第294條、第295條、第297條之規定，請求被告凌暉
    科技公司清償借款，被告郭義朗為連帶保證人，應對上開借
    款債務負連帶清償責任等語。並聲明：如主文第1項所示；
    且願供擔保，請准宣告假執行。
三、被告均未於言詞辯論期日到場，亦未提出書狀作何聲明或陳
    述。
四、經查：
　㈠原告主張被告凌暉科技公司先後向訴外人郭義松借款，借款
    日、借款金額、清償日如附表所示，被告郭義郎為借款之連
    帶保證人，嗣郭義松將借款債權讓與原告之事實，業據提出
    與其所述相符之111年4月30日債權讓與契約書暨所附108年1
    月31日借據及高雄市湖內區農會匯款單、108年2月27日借據
    及高雄市湖內區農會匯款單、108年4月24日借據及彰化銀行
    匯款回條為證（本院卷第67-70、75-79頁）。被告對於原告
    主張之前揭事實，均已於相當時期受合法之通知，於言詞辯
    論期日均未到場，亦未提出任何書狀或證據以供本院審酌，
    本院綜合上開事證，依調查證據之結果，堪認原告之主張為
    真實可信。
　㈡按稱消費借貸者，謂當事人一方移轉金錢或其他代替物之所
    有權於他方，而約定他方以種類品質、數量相同之物返還之
    契約；借用人應於約定期限內，返還與借用物種類、品質、
    數量相同之物；遲延之債務，以支付金錢為標的者，債權人
    得請求依法定利率計算之遲延利息，但約定利率較高者，仍
    從其約定利率，民法第474條第1項、第478條前段、第233條
    第1項分別定有明文。次按稱保證者，謂當事人約定，一方
    於他方之債務人不履行債務時，由其代負履行責任之契約；
    保證債務，除契約另有訂定外，包含主債務之利息、違約金
    、損害賠償及其他從屬於主債務之負擔，民法第739條、第7
    40條亦有明文。又保證債務之所謂連帶，係指保證人與主債
    務人負同一債務，對於債權人各負全部給付之責任者而言，
    此就民法第272條第1項規定連帶債務之文義參照觀之甚明（
    最高法院109年度台上字第1016號判決意旨參照）。讓與債
    權時，該債權之擔保及其他從屬之權利，隨同移轉於受讓人
    ，民法第295條第1項前段定有明文。債權讓與乃以移轉債權
    為標的之契約，債權讓與契約生效時，債權即同時移轉，於
    是讓與人即原債權人脫離債之關係，失去債權人之地位，不
    復對債務人有債權存在，而由受讓人即新債權人承繼讓與人
    之地位取得同一債權（最高法院94年度台上字第575號判決
    意旨參照）。被告凌暉科技公司未依約履行借款債務，被告
    郭義郎為借款連帶保證人，原告本於債權讓與、消費借貸及
    連帶保證之法律關係，請求被告連帶給付700萬元，為有理
    由，應予准許。
　㈢末按給付有確定期限者，債務人自期限屆滿時起，負遲延責
    任。遲延之債務，以支付金錢為標的者，債權人得請求依法
    定利率計算之遲延利息。應付利息之債務，其利率未經約定
    ，亦無法律可據者，週年利率為5％。民法第229條第1項、第
    233條第1項、第203條分別定有明文。查，附表所示各筆借
    款清償日各如附表所示，被告應分別自110年1月31日、110
    年2月27日、110年4月24日起負遲延責任。從而，原告請求
    被告加付自起訴狀繕本送達之翌日即111年8月30日（於111
    年8月19日寄存送達予被告兼法定代理人郭義朗戶籍地之警
    察機關，依民事訴訟法第138條第2項規定，於111年8月29日
    發生送達效力，送達證書見本院卷第41頁）起算之法定遲延
    利息，自無不合，應予准許。
五、綜上所述，原告依債權讓與、消費借貸及連帶保證之法律關
    係，請求被告連帶給付700萬元，及自111年8月30日起至清
    償日止，按年息百分之5計算之利息，為有理由，應予准許
    。又原告陳明願供擔保請准宣告假執行，合於民事訴訟法第
    390條第2項規定，爰酌定相當之擔保金額准許之。
六、末按共同訴訟人因連帶或不可分之債敗訴者，應連帶負擔訴
    訟費用；法院為終局判決時，應依職權為訴訟費用之裁判，
    民事訴訟法第85條第2項、第87條第1項分別定有明文。經核
    本件訴訟費用即第一審裁判費為70,300元，依上開規定，應
    由敗訴之被告連帶負擔，爰判決如主文第2項所示。
七、據上論結，本件原告之訴為有理由，判決如主文。
中　　華　　民　　國　　111 　年　　9 　　月　　30　　日
                  臺灣臺南地方法院民事第三庭   
                                  法  官  張桂美
以上正本係照原本作成。
如不服本判決，應於送達後20日內，向本院提出上訴狀並表明上
訴理由（須附繕本）。如委任律師提起上訴者，應一併繳納上訴
審裁判費。 
中　　華　　民　　國　　111 　年　　10　　月　　3 　　日
                                   書記官  林彥丞
附表：    編號 借款日 借款金額 (新臺幣） 清償日 1 108年1月31日 300萬元 110年1月30日 2 108年2月27日 200萬元 110年2月26日 3 108年4月24日 200萬元 110年4月23日